【裁判字號】    97,審訴,240
【裁判日期】    971215
【裁判案由】    侵權行為損害賠償
【裁判全文】
臺灣臺北地方法院民事判決             97年度審訴字第240號
原      告  甲○○
被      告  乙○○
上列當事人間因妨害自由案件原告提起刑事附帶民事訴訟，請求
侵權行為損害賠償事件（97年度附民字第256 號），經本院刑事
庭移來，本院於中華民國97年12月1 日言詞辯論終結，判決如下
：
    主  文
被告應給付原告新臺幣壹拾萬元及自民國九十七年六月二十四日
起至清償日止，按年息百分之五計算之利息。
訴訟費用由被告負擔十分之一，餘由原告負擔。
    事實及理由
一、原告起訴主張：兩造原為夫妻，業於民國93年10月11日離婚
    。被告於96年11月9 日上午9 時30分許，赴原告任職之同鎮
    國際貿易股份有限公司（下稱同鎮公司）所在臺北市○○區
    ○○街46號8 樓春暉新世界A 區大樓1 樓大廳等候原告，見
    原告前來即上前並與原告發生口角爭執，原告欲持隨身行動
    電話報警驅離被告，被告數次拉扯原告手肘阻止原告報警，
    以強暴方式妨害原告行使其權利，致原告因而無法即時順利
    報警。嗣兩造轉往大樓1 樓騎樓處繼續爭執，原告一再要求
    被告離去並宣稱報警，被告竟向原告恫稱：「你要是敢報警
    我就跟你一起去死」等語，嗣經管理員上前制止被告，原告
    乘隙撥打電話報警處理，被告始悻然離去。被告因上開妨害
    自由等行為，業經本院97年度易字第983 號刑事判決有罪確
    定。原告因被告長期騷擾與跟蹤致精神嚴重受創，雖經臺灣
    士林地方法院於97年2 月13日核發96年度家護字第533 號通
    常保護令，被告仍置若罔聞，至今仍不斷以電話騷擾原告。
    爰就前述被告妨害原告自由之行為，依侵權行為之法律關係
    請求被告給付精神慰撫金等語。並聲明：(一)被告應給付原告
    新臺幣100 萬元及自起訴狀繕本送達翌日起至清償日止，按
    週年利率5%計算之利息。(二)願供擔保請准宣告假執行。
二、被告則以：伊雖於上開時地阻止原告打電話，但是並未恐嚇
    原告，又原告請求損害賠償過高等語置辯。並聲明：原告之
    訴及其假執行之聲請均駁回。
三、兩造不爭執之事項：
  (一)兩造原為夫妻，已於93年10月11日離婚，被告於96年11月9
    日上午9 時30分許，至原告任職之同鎮公司所在臺北市○○
    街46號8 樓「春暉新世界A 區」1 樓大廳等候原告，見正欲
    上班之原告前來，上前與原告發生口角爭執，原告取出行動
    電話欲報警處理之際，被告動手拉扯原告手肘欲阻止原告報
    警，嗣兩造轉至至該大樓1 樓騎樓處繼續爭執，嗣經管理員
    上前制止被告，原告乘隙撥打電話報警處理被告始離去。
  (二)被告因上開強制行為及另恐嚇行為，經本院97年度易字第98
    3 號刑事判決「被告以強暴妨害人行使權利，處拘役30日，
    如易科罰金，以1,000 元折算1 日。又以加害生命之事，恐
    嚇他人，致生危害於安全，處拘役30日，如易科罰金，以1,
    000 元折算1 日。應執行拘役50日，如易科罰金，以1,000
    元折算1 日」確定。
  (三)上開事實業經本院調閱97年度易字第983 號刑事卷宗查核屬
    實，堪信為真。
四、原告主張被告於上開時地向原告揚言：「妳要是敢報警，我
    就跟妳一起去死」而恐嚇原告，雖為被告所否認。然查，被
    告對原告為前述恐嚇行為，業經證人即大樓管理員劉琦、路
    人林志文在刑事案件證述甚明（見刑事卷第47-49 頁），並
    有臺灣臺北地方法院檢察署96年度他字第10889 號偵查卷附
    大樓監視錄影光碟翻拍照片可佐（見該案卷第8-10頁），被
    告亦因該恐嚇行為經刑事判決有罪確定，則原告此部分主張
    ，應為可取，被告所辯要無足採。
五、按因故意或過失，不法侵害他人之權利者，負損害賠償責任
    ；不法侵害他人之身體、健康、名譽或自由者，被害人雖非
    財產上之損害，亦得請求賠償相當之金額。民法第184 條第
    1 項前段、第195 條分別定有明文。本件被告以強暴妨害原
    告行使權利，又恐嚇原告，致原告心生畏懼，精神上自受有
    相當之痛苦，被告應依前揭法條規定對原告負損害賠償責任
    。再按法院於酌定慰撫金數額時，應斟酌加害人與被害人雙
    方之身分、資力與加害程度，及其他各種情形核定之（最高
    法院51年台上字第223 號判例意旨參照）。爰審酌原告為53
    年7 月29日出生，輔仁大學畢業，擔任同鎮公司及寬健企業
    有限公司經理，94年薪資所得72,560元，名下有房地1 筆，
    現與父親、妹妺同住，被告為53年12月15日出生，道明高中
    畢業，目前無業，名下有土地5 筆、汽車2 部，寄居弟弟家
    ，及被告加害行為、原告精神上痛苦之程度等一切情狀，認
    原告所請求之金額以10萬元為相當，逾此部分之請求則難認
    有據。
六、從而，原告依侵權行為之法律關係請求被告給付10萬元及自
    起訴狀繕本送達翌日即97年6 月24日起算之法定遲延利息，
    為有理由，應予准許，超過部分則無理由，應予駁回。
七、假執行之宣告：原告陳明願供擔保聲請宣告假執行，經核其
    勝訴部份並無不合，爰酌定相當之擔保金額宣告之；其餘假
    執行之聲請，因該部份訴之駁回而失所依據，應予駁回。
據上論結，本件原告之訴為一部有理由，一部無理由，依民事訴
訟法第79條、第390條第2項，判決如主文。
中    華    民    國    97    年    12    月    15    日
                  民事第六庭    法  官  劉又菁
以上為正本係照原本作成。
如對本判決上訴須於判決送達後20日內向本院提出上訴狀。
中    華    民    國    97    年    12    月    15    日
                                書記官  潘惠梅


司法院資訊處製作；財團法人民間司法改革基金會備份。
